Config:
  hfst:
    Gen: ../../../src/generator-gt-norm.hfst
    Morph: ../../../src/analyser-gt-norm.hfst
  xerox:
    Gen: ../../../src/generator-gt-norm.xfst
    Morph: ../../../src/analyser-gt-norm.xfst
    App: lookup

Tests:

  Noun - kuávdáš: # MLO, ok 
    kuávdáš+N+Sg+Nom:  kuávdáš
    kuávdáš+N+Sg+Gen:  kuávˊdáá
    kuávdáš+N+Sg+Acc:  kuávˊdáá
    kuávdáš+N+Sg+Ill:  kuávˊdáážân
    kuávdáš+N+Sg+Loc:  kuávˊdáást
    kuávdáš+N+Sg+Com:  kuávˊdáin
    kuávdáš+N+Sg+Abe:  kuávˊdááttáá
    kuávdáš+N+Ess:  kuáˊvdážin
    kuávdáš+N+Par:  kuáˊvdážid
    kuávdáš+N+Pl+Nom:  kuávˊdááh
    kuávdáš+N+Pl+Gen:  kuávˊdái
    kuávdáš+N+Pl+Acc:  kuávˊdáid
    kuávdáš+N+Pl+Ill:  kuávˊdáid
    kuávdáš+N+Pl+Loc:  kuávˊdáin
    kuávdáš+N+Pl+Com:  kuávˊdáiguin
    kuávdáš+N+Pl+Abe:  kuávˊdáittáá
